【裁判字號】    98,交抗,2571
【裁判日期】    981110
【裁判案由】    違反道路交通管理處罰條例
【裁判全文】
臺灣高等法院交通事件裁定            98年度交抗字第2571號
    抗  告  人
    即受處分人  甲○○
上列抗告人違反道路交通管理處罰條例案件，不服臺灣板橋地方
法院中華民國98年9月16日98年度交聲字第2214號裁定（原處分
案號：北監營裁字號裁40-AEY002885號裁決書），提起抗告，本
院裁定如下：
    主    文
抗告駁回。
    理    由
壹、按汽車駕駛人爭道行駛，不依規定駛入來車道，處新台幣（
    下同）600元以上1,800元以下罰鍰。汽車駕駛人如有上述不
    依規定駛入來車道之違規，並應記違規點數1點。道路交通
    管理處罰條例第45條第3款及63條第1項第1款分別定有明文
    。
貳、原處分意旨略以：異議人即受處分人甲○○於民國98年6月2
    2日上午10時5分許，駕駛車牌號碼925-ER號營業用自小客車
    ，沿臺北市○○路○段行駛，行至與和平西路交岔口附近，
    不依規定駛入來車道，而有道路交通管理處罰條例第45條第
    3項之違規，嗣經警攔截製單舉發。原處分機關因依法於98
    年7月29日以北監營裁字第裁40-AEY002885號裁處異議人罰
    鍰900元及記違規點數1點在案，有臺北市政府警察局舉發違
    反道路交通管理事件通知單、原處分機關違反道路交通管理
    事件裁決書等件附卷可按。
參、異議意旨略以：受處分人當時係由汀洲路左轉行駛至中華路
    ，非員警所舉發所稱自後方超越來車道再駛入中華路主車道
    等情。且該舉發員警原本在中華路與和平西路交岔路口停等
    紅燈，僅因回頭見到受處分人之車輛，逕憑感覺開單舉發，
    並無實際看見受處分人之全部行車過程，受處分人深感不服
    ，為此聲明異議，請求撤銷上開裁決云云。
肆、原裁定認受處分人異議為無理由，予以駁回，受處分人就原
    審裁定提起抗告，本院自應審究原處分與原審裁定是否合法
    正當。茲分別論述如後：
一、證人即案發當時之現場值勤警員吳政諺於原審證稱：本件違
    規係伊承辦，違規路口在中華路與和平西路附近。伊當時在
    中華路與和平西路口停等紅燈，伊騎機車在中華路上，因伊
    之隔壁車道即對向車道有人在按喇叭，故伊回頭看，就看見
    異議人所駕車輛駛入對向車道，所以對向車道之人，始對異
    議人按喇叭。伊當時看到異議人之車輛位於對向車道內，且
    車流量很大，伊將異議人攔下，異議人表示因車流量很大，
    其無法插入順向車道，僅能逆向行駛。伊轉頭回頭看時，異
    議人正在對向車道，在對向車道上逆向行駛。因當時為紅燈
    ，車流壅壅擠，伊將機車停在路邊，行至對向車道指揮異議
    人至伊車道路邊停車受檢。當時視力狀況正常、天氣晴朗及
    視線良好，適上午時段等語（原審卷第19至20頁）。
二、本院審酌證人即案發當時之現場值勤警員吳政諺之上開證詞
    ，可知受處分人駕駛營業自小客車，於案發時、地不依規定
    駛入對向車道之違規情事。本件雖無現場照片為證，惟警員
    執行交通勤務，依法並未要求其應就違規車輛錄影或拍照存
    證，且違規之發生時刻均非常短暫，除非於案發現場適有預
    先錄影或擺設固定之照相設備，否則無法要求值勤警員或舉
    發機關緊急錄影或照相，並以此為證。參諸證人係依法執行
    公務，其與異議人並不相識，亦無任何嫌隙可言，該警員當
    不至甘冒涉犯偽證罪之風險，蓄意構陷受處分人有此交通違
    規。職是，案發當時之現場值勤警員自可作為證明違規事實
    之證人，該警員既已於原審到庭作證，其證詞亦屬合理，其
    上述之證言應可採信。
三、綜上所述，受處分人確有前揭之交通違規情事，受處分人上
    開所辯，無非空言，不足採信。是受處分人駕駛車輛不依規
    定駛入來車道，原處分機關審酌受處分人違規情節，處以法
    律規定額度內之罰鍰900元，並記違規點數1點，自屬有據。
    原審以受處分人聲明異議，為無理由，予以駁回，本院經核
    尚無違誤。
伍、抗告意旨略以：本件員警證述不實，因事發當時，路口係紅
    燈狀態，對向車輛無法行駛，且該路口狹窄，並有機車轉用
    格，受處分人不可能於此狹窄之道路上逆向行駛，是員警證
    稱受處分人車輛逆向行駛，並聽聞對向車道車輛向受處分人
    按喇叭等語，要與經驗法則不符，自難採信，為此提起抗告
    云云。經查：
一、受處分人有於前開時、地，駕駛車輛不依規定駛入來車道之
    違規，業經證人即案發當時之現場值勤警員吳政諺於原審證
    述綦詳，證詞誠屬可信，已如前述。參諸事發之十字路口，
    受處分人行駛方向之交通號誌為紅燈，另一路口則為綠燈，
    車輛並非等停狀況，衡情受處分人違規闖越紅燈，轉彎駛入
    正有車輛行進之來車道，並非無發生之可能性。準此，受處
    分人辯稱事發路口係紅燈狀態，對向車輛自無可能行駛云云
    ，尚無法作為有利於其之認定。
二、至於受處人雖另辯稱事發之車道狹窄，顯無法逆向行駛云云
    。然事發十字路口為臺北市○○路○段與和平西路交岔口附
    近，均為行車流量甚大之交通要道，並非所謂之狹窄道路。
    退步言，縱使該路段為狹窄道路，同向車輛如欲自後超越前
    車，適交通擁塞時，則顯有困難之處。惟駕駛車輛自對向駛
    入來車道，並無超車之問題，駕駛人趁同向其他車輛等停紅
    燈之際，不顧他人之行車路權，違規轉彎駛入來車道，圖己
    身行車之方便，並非難以想像。因此，受處人上開所辯，即
    無足採。
陸、綜上所論，原裁定認受處分人異議為無理由，予以駁回，其
    認事用法，經核並無不合。抗告人抗告意旨，仍執前詞，指
    摘原裁定不當，為無理由，應予駁回。
據上論斷，應依道路交通管理處罰條例第89條、道路交通案件處
理辦法第26條及刑事訴訟法第412條，裁定如主文。
中    華    民    國    98    年    11    月    10    日
                  刑事第五庭  審判長法  官  高明哲
                                    法  官  高玉舜
                                    法  官  林洲富
以上正本證明與原本無異。
不得再抗告。
                                    書記官  楊秋鈴
中    華    民    國    98    年    11    月    10    日


司法院資訊處製作；財團法人民間司法改革基金會備份。
